【裁判字號】    99,交聲,115
【裁判日期】    990226
【裁判案由】    違反道路交通管理處罰條例聲明異議
【裁判全文】
臺灣士林地方法院交通事件裁定         99年度交聲字第115號
原處分機關  交通部公路總局臺北區監理所
異  議  人
即受處分人  甲○○
上列異議人即受處分人因違反道路交通管理處罰條例案件，對於
交通部公路總局臺北區監理所於民國98年12月28日所為之處分（
北監自裁字第裁40-CG0000000號）不服，聲明異議，本院裁定如
下：
    主  文
異議駁回。
    理  由
一、按汽車行駛於高速公路、快速公路或設站管制之道路，行車
    速度超過規定之最高速限或低於規定之最低速限者，處汽車
    駕駛人新臺幣（下同）3,000 元以上6,000 元以下罰鍰，並
    記違規點數1 點，道路交通管理處罰條例第33條第1 項第1
    款、第63條第1 項第1 款分別定有明文。
二、原處分意旨略以：異議人即受處分人甲○○駕駛其所有之車
    牌號碼5230-QD 號自用小客車，於民國98年7 月26日下午3
    時6 分許，在臺61線18.1公里處，經警舉發其有「行駛快速
    公路限速80公里、經測速時速99公里，超速19公里（未滿20
    公里）」之違規，爰依道路交通管理處罰條例第33條第1 項
    第1 款及第63條第1 項第1 款（原處分漏載第1 款）之規定
    ，處罰鍰3,000 元，併記違規點數1 點。
三、聲明異議意旨略以：本件測速器是否經經濟部標準檢驗局檢
    驗合格且具合格證書，否則伊對該測速器之準確性仍存疑問
    ；又違規地點300 公尺前並未設置超速照相警告告示牌，而
    是去年9 月後才補懸掛，且縮小告示牌尺寸亦與規定不符，
    違反快速道路警告告示牌應該更清楚更大尺寸之比例原則，
    警方採證顯不符法令規定，應請撤銷原處分並退還罰鍰云云
    。
四、經查：
  (一)異議人駕駛之車號5230-QD 號自用小客車，於民國98年7 月
    26日下午3 時6 分許，行經臺61線18.1公里處之行車速限為
    時速80公里路段，以時速99公里之速度超速行駛，超過規定
    之最高時速19公里，此有舉發違反道路交通管理事件通知單
    影本1 份、舉發照片1 張在卷可證（見本院卷第10頁、第18
    頁），是異議人上開違規事證明確，堪予認定。
  (二)至異議人雖以前詞置辯，然本件採證之雷達測速照相設備運
    作正常，業於98年1 月1 日檢定合格，其有效期間至99年1
    月31日止，有經濟部標準檢驗局雷達測速儀檢定合格證書1
    紙在卷可佐（見本院卷第20頁），足可排除測速儀器失準致
    誤為舉發之可能性；至異議人質以取締員警並未依法設立警
    告標示，且該警告標示尺寸不符規定云云，惟查本件違規地
    點前方即臺61線17.7公里處設置標示牌，執行測速照相儀器
    架設臺61線18.1公里處，明確告知「常有測速照相」，該告
    示牌於執行前懸掛，執行完畢立即卸除等情，有臺北縣政府
    警察局99年2 月4 日北縣警交字第0990015687號函及函附現
    場照片附卷可憑（見本院卷第17頁至第19頁），堪認本件舉
    發路段確實已依道路交通管理處罰條例第7 條之2 第3 項之
    規定，於法定距離設置有明顯標示，異議人行經此處時，自
    當小心謹慎注意，依照標誌限速及指示行車，況道路交通管
    理處罰條例第4 條第2 項授權行政機關，對於道路交通標誌
    之指示、標示方式、設置基準及設置地點等事項制定規則，
    以執行道路交通管理、維護交通秩序、確保交通安全等工作
    ，是行政機關依據道路之地形情況、車行流量等因素考量所
    依法設置之道路標誌，除有重大明顯瑕疵或其他違法情形外
    ，一般用路人即均有應予遵守之義務，異議人如認該交通標
    誌有設置不當或標示不清，需循行政管道予以建議改善，不
    能因其主觀上認為有何不當之處，據以執為免責之事由，從
    而異議人執詞為如上之主張，亦無可採。
五、綜上所述，異議人確於前揭時、地，駕駛其所有之車牌號碼
    5230-QD 號自用小客車，有「行駛快速公路限速80公里、經
    測速時速99公里，超速19公里（未滿20公里）」之違規行為
    ，從而原處分機關依道路交通管理處罰條例第33條第1 項第
    1 款之規定，裁處異議人罰鍰3,000元，並依同條例第63 條
    第1 項第1 款規定併予記異議人違規點數1 點，核無違誤。
    本件聲明異議為無理由，應予駁回。
據上論斷，依道路交通案件處理辦法第19條，裁定如主文。
中    華    民    國    99    年    2     月    26    日
                        交通法庭法  官  劉育琳
以上正本證明與原本無異。
如不服本裁定應於裁定送達後 5日內向本院提出抗告狀。
                                書記官  朱宮瑩
中    華    民    國    99    年    2     月    26    日

司法院資訊處製作；財團法人民間司法改革基金會備份。
